```{=tex}
\newpage
\pagenumbering{roman}
\thispagestyle{empty}
\newpage
\mbox{}\thispagestyle{empty}
\newpage
```

# Abstract {.unnumbered}


```{=tex}
\newpage
\begingroup
\setstretch{1.3}
\pagenumbering{arabic}
\setcounter{tocdepth}{2}
\tableofcontents
\endgroup
\newpage
```


```{r}
#| echo: false
#| label: setup

knitr::opts_chunk$set(
  echo = FALSE,
  results = "asis",
  fig.align = "center",
  message = FALSE
)

library(here)

```

# Introduction

```{r}
#| echo: false
#| results: "asis"
#| label: introduction

intro <- knitr::knit_child(here("scripts/1_introduction.qmd"), quiet = TRUE)
cat(intro, sep = "\n")
```


```{r}
#| echo: false
#| results: "asis"
#| label: methods

method <- knitr::knit_child(here("scripts/2_methods.qmd"), quiet = TRUE)
cat(method, sep = "\n")
```

```{r}
#| echo: false
#| results: "asis"
#| label: results

results <- knitr::knit_child(here("scripts/3_results.qmd"), quiet = TRUE)#
cat(results, sep = "\n")
```

```{r}
#| echo: false
#| results: "asis"
#| label: discussion

discussion <- knitr::knit_child(here("scripts/4_discussion.qmd"), quiet = TRUE)
cat(discussion, sep = "\n")
```

```{r}
#| echo: false
#| results: "asis"
#| label: references

references <- knitr::knit_child(here("scripts/5_references.qmd"), quiet = TRUE)
cat(references, sep = "\n")
```

```{r}
#| echo: false
#| results: "asis"
#| label: appendix

appendix <- knitr::knit_child(here("scripts/6_appendix.qmd"), quiet = TRUE)
cat(appendix, sep = "\n")
```

# Eidesstattliche Erklärung {.unlisted .unnumbered}

```{r declaration}

library(withr)
today <- with_locale(new = c("LC_TIME" = "de_DE"), format(Sys.Date(), "%d. %B %Y"))

```

\thispagestyle{empty}

Hiermit versichere ich, dass ich diese Abschlussarbeit selbständig verfasst und keine anderen als die angegebenen Quellen und Hilfsmittel benutzt habe.
Alle Stellen der Arbeit, die wortwörtlich oder sinngemäß aus anderen Quellen übernommen wurden, wurden als solche kenntlich gemacht.
Die Arbeit hat in gleicher oder ähnlicher Form noch keiner Prüfungsbehörde vorgelegen und ist nicht veröffentlicht.
Sie wurde nicht, auch nicht auszugsweise, für eine andere Prüfungs- oder Studienleistung verwendet.

\vspace*{15mm}
\noindent\makebox[3in]{\hrulefill}

\noindent Jan Luca Schnatz

\noindent Darmstadt, den `r today`